臺灣板橋地方法院刑事判決　　　　　　　93年度訴字第1186號
公　訴　人　臺灣板橋地方法院檢察署檢察官
被　　　告　丙○○
指定辯護人　本院公設辯護人　湯明純
上列被告因槍砲彈藥刀械管制條例案件，經檢察官提起公訴（93
年度偵字第891號），本院判決如下：
    主  文
丙○○未經許可寄藏可發射子彈具有殺傷力之改造手槍，處有期
徒刑壹年貳月，併科罰金陸萬元，罰金如易服勞役，以新臺幣玖
佰元即銀元佰元折算壹日，扣案之改造手槍壹枝（槍枝管制編
號0000000000，含彈匣壹個）沒收之。
    事  實
一、丙○○明知未經主管機關許可，不得持具殺傷力之改造手槍
　　，竟自民國92年12月下旬某日起，在臺北縣三重市某處，受
  　其友人綽號「阿良」之成年男子委託寄藏具殺傷力仿BERETT
    A 廠84型半自動手槍之改造玩具手槍一把（槍枝管制編號00
    00000000，含彈匣一個），並自彼時起持有上開槍枝，嗣於
    同年月28日，丙○○以褐黃色手提包裝妥上開手槍後，寄放
    在不知情之陳佩娟位於臺北縣三重市○○路32巷34弄28號住
    處，旋於同年月31日20時許，為警在上開處所查獲，並在前
    開手提包內扣得前揭改造手槍一把（含彈匣一個）。
二、案經臺北縣政府警察局淡水分局報告臺灣板橋地方法院檢察
    署檢察官偵查起訴。
    理  由
一、訊據被告丙○○對於其於前揭時、地寄藏而持有上開改造手
    槍之事實於警詢、偵查及本院審理時坦承不諱，證人陳佩娟
    亦於警詢時證述：前揭手提包確係被告寄放在伊住處等情屬
    實，且有搜索扣押筆錄、搜索扣押物品清冊各一份、查獲物
    品照片五張存卷可稽，並有其受寄藏之改造玩具手槍一把（
    槍枝管制編號0000000000，含彈匣一個）扣案可資佐證。又
    上開改造手槍經送內政部警政署刑事警察局鑑驗，認手槍係
    由仿BERETTA 廠84型半自動手槍製造之玩具手槍換裝土造金
    屬槍管而成之改造手槍，機械性能良好，可擊發適用子彈，
    具有殺傷力，有該局93年1 月28日刑鑑字第0930002542號槍
    彈鑑定書一份在卷可稽。本案事證已甚明確，被告上開犯行
    堪以認定。
二、核被告未經許可寄藏可發射子彈具有殺傷力之改造手槍，其
    所為係犯槍彈藥刀械管制條例第11條第4 項之罪。又槍砲彈
    藥刀械管制條例係將「持有」與「寄藏」為分別之處罰規定
    ，則單純之「持有」，固不包括「寄藏」，但「寄藏」之受
    人委託代為保管，其保管之本身所為之「持有」，既係「寄
    藏」之當然結果，法律上自宜僅就「寄藏」行為包括之評價
    ，不應另就「持有」予以論罪（參照最高法院74年台上字第
    3400號判例）。則被告寄藏前開改造手槍所為之「持有」行
    為，揆諸前開判例，該「持有」行為係「寄藏」之當然結果
    ，不應另就「持有」予以論罪。起訴書認被告係犯同條之未
    經許可持有改造手槍罪，尚有未洽，惟業經公訴人於本院審
    理時蒞庭起稱變更起訴法條為同條例同條項之未經許可寄藏
    可發射子彈具殺傷力之改造手槍罪，而與起訴之基本社會事
    實既相同，所犯法條條項亦相同，僅罪名不同，本院自毋庸
    變更起訴法條，併此敘明。又刑法第2 條第1 項前段固規定
    行為後法律有變更者，適用裁判時之法律。但亦明定裁判前
  　之法律有利於行為人者，適用最有利於行為人之法律。查槍
    砲彈藥刀械管制條例第11條第4 項業於94年1 月26日公布修
    正為第8 條第4項 ，並於同年月28日公布實施，而修正後第
    8 條第4 項之法定刑原原一年以上七年以下有期徒刑，併科
    新臺幣七百萬元以下罰金，修正為三年以上十年以下有期徒
    刑，併科新臺幣七百萬元以下罰金，比較新舊二法，自以修
    正前之法律有利於行為人，因而本件仍適用修正前之槍砲彈
    藥刀械管制條例第11條第4 項規定處斷。爰審酌被告犯罪之
    動機、受託寄藏而持有具殺傷力之改造手槍對社會治安所生
    危害非小、惟其寄藏持有之時間非長，且犯罪後已坦承犯行
    之態度等一切情狀，量處如主文所示之刑，併諭知罰金部分
    如易服勞役之折算標準，以資懲儆。又扣案之前揭改造玩具
    手槍一枝，為違禁物，應依法宣告沒收之。
三、至於臺灣苗栗地方法院檢察署93年度偵字第3268號移送併案
    審理意旨略以：被告丙○○於93年5 月28日，持有具有殺傷
    力之仿貝瑞塔（BERETTA）廠 手槍之改造玩具手槍一把（槍
    枝管制編號：0000000000號，含彈匣一個，以下簡稱系爭槍
    枝），於同日晚上8 時許，在苗栗縣火車站前交付予乙○○
    ，因認被告係涉犯槍砲彈藥刀械管制條例第11條第4 項（併
    案意旨書誤載為同條例第10條第3 項）之持有改造玩具手槍
    罪嫌。而蒞庭公訴人起稱：被告前揭犯行，係涉犯同條例第
    11條第3 項之意圖供他人犯罪之用而未經許可，轉讓可發射
    子彈具有殺傷力之改造手槍罪嫌云云。按事實審法院對於證
    據之取捨，依法雖有自由判斷之權，然積極證據不足證明犯
    罪事實時，被告之抗辯或反證縱屬虛偽，仍不能以此資為積
    極證據應予採信之理由（最高法院30年上字第482 號判例）
    ；次按認定犯罪事實所憑之證據，雖不以直接證據為限，間
    接證據亦包括在內，但無論其為直接或間接證據，其為訴訟
　　上之證據，必須達於一般人均可得確信其為真實之程度，而
  　無合理之懷疑存在時，始得據為被告有罪之認定，倘若犯罪
    事實之證明尚未達此一程度，仍有合理之懷疑存在，審理事
    實之法院即應盡職權調查證據，澄清此項合理之懷疑，使之
    達於可得確信之程度，始為適法，否則仍不能遽為被告有罪
    之判斷（最高法院91年台上字第39號判決可資參照）。而公
    訴人認被告另涉犯併案部分犯行，無非係以證人乙○○之證
    述、扣案之改造玩具手槍乙把及槍彈鑑定書乙份為其主要論
    據。訊據被告堅決否認有持有上開改造手槍，並辯稱：伊未
    曾交付任何改造手槍予乙○○等語。經查，系爭槍枝係警方
    於93年5 月28日22時25分許，在苗栗縣苗栗市貓狸山公園附
    近電台社區○道路，由案外人湯宇凌所駕駛，右後座搭載案
    外人蔣錦龍、右前座載劉翼慈之車號0055 -GA號自小客車右
    後座位下方查獲扣案乙節，業據案外人湯宇凌、蔣錦龍於警
    詢及偵訊時供述明確，並有扣押物品目錄表一份、現場查獲
    照片四張在卷可稽及查獲之改造手槍扣案可佐。而案外人蔣
    錦龍於警詢時另供稱：系爭槍枝係證人乙○○於93年5 月28
    日晚上丟進湯宇凌的車內，並說要我們先將槍、彈拿著，我
    看一看就置於腳踏墊處等語。雖證人乙○○於警詢及檢察官
    初次偵訊時係曾陳稱：系爭槍枝係伊堂哥即被告丙○○所有
    ，因伊於93年5 月28日21時許，在苗栗市火車站用蔣錦龍的
    車子，開車載被告回獅潭鄉家，被告遺留在前乘客座腳踏板
    上，經伊返回苗栗市發現後即打電話向丙○○確認無誤云云
    （見臺灣苗栗地方法院檢察署93年度偵字第2098號偵查卷第
    7 頁反面、第48頁），惟其於檢察官複訊時則改稱：當天晚
    上8 點多，伊與被告約在火車站前，被告交付系爭槍枝予伊
    ，伊有告訴被告，因伊與別人吵架，想拿槍嚇對方，事情解
    決後就會還給被告，伊係於92年年中就知道被告持有槍枝，
    並知悉被告有兩支槍已被查獲，剩下系爭槍枝一把等語（見
    同上偵查卷第72頁），迄於本院審理時，證人乙○○經檢察
    官詰問後又翻異前詞證述稱：系爭槍枝實際上是伊自己於93
    年2 、3 月間，在網路上向他人購買取得的，伊因為知悉被
    告當時涉有槍砲案件，所以才會在警詢時陳述系爭槍枝為被
    告所有，是伊堂哥甲○○要伊這樣說的等語（見本院卷第15
    6 頁），則證人乙○○之證詞前後互有齟齬並不一致，故其
    於警詢及初次偵訊所證述情節，是否係因自己涉犯違反槍砲
    彈藥刀械條例案件為警查獲，臨訟所為飾卸之詞，即非無疑
    義。而證人乙○○之前揭證述，既仍有合理懷疑存在，本院
    復查無其他極積證據足資證明被告有持有系爭槍枝並進而出
    借或轉讓予證人乙○○，則被告此部分犯行尚屬不能證明。
    況且，證人乙○○係證稱：伊知悉被告於92年年中即持有系
    爭槍枝等情（見同上偵查卷第72頁），然本案被告係供承其
    於92年12月下旬某日起，始受其友人綽號「阿良」之成年男
    子委託寄藏前揭具殺傷力之改造手槍等語，則被告既係臨時
    受他人之委託，衡情其於92年年中之彼時自無從預見其將在
    同年年底受託寄藏具有殺傷力之改造手槍，並於92年年中即
    先基於概括犯意持有系爭槍枝。且被告自始即否認持有系爭
    槍枝，則縱使系爭槍枝係由被告交付予證人乙○○乙節為真
    實，亦應認被告主觀上並非基於概括犯意而為之，且併案意
    旨所載被告持有槍枝之時間，與本案起訴被告持有槍枝之時
    間相距已有近半年之遙，尚難認與本案起訴部分有連續犯之
    裁判上一罪關係，本院自無從併予審究，宜退還由檢察官另
    行為適法之處理。
據上論斷，應依刑事訴訟法第299 條第1 項前段，修正前槍彈藥
刀械管制條例第11條第4 項，刑法第2 條第1 項但書、第11條前
段、第42條第2 項、第38條第1 項第1 款，罰金罰鍰提高標準條
例第2 條，現行法規所定貨幣單位折算新臺幣條例第2 條，判決
如主文。
本案經檢察官徐名駒到庭執行職務。
中　　華　　民　　國　　94　　年　　4 　　月　　27　　日
                  刑事第十四庭  審判長法　官  徐蘭萍
                                      法　官  林漢強
                                      法　官  林淑婷
以上正本證明與原本無異
如不服本判決應於送達後十日內向本院提出上訴狀
                                      書記官  廖貞音
中　　華　　民　　國　　94　　年　　4 　　月　　27　　日
附錄本案論罪科刑法條全文：
修正前砲彈藥刀械管制條例第11條：
未經許可，製造、販賣或運輸第四條第一項第一款所稱其他可發
金屬或子彈具有殺傷力之各式槍砲者，處五年以上有期徒刑，科
新臺幣一千萬元以下罰金。
經許可，轉讓、出租或出借前項所列槍砲者，處三年以上十年
下有期徒刑，併科新臺幣七百萬元以下罰金。
意圖供自己或他人犯罪之用，而犯前二項之罪者，處無期徒刑或
七年以上有期徒刑，併科新臺幣一千萬元以下罰金。
未經許可，持有、寄藏或意圖販賣而陳列第一項所列槍砲者，處
一年以上七年以下有期徒刑，併科新臺幣七百萬元以下罰金。
第一項至第四項之未遂犯罰之。
